臺灣士林地方法院刑事裁定
111年度聲字第163號
聲  請  人  
即  被  告  王嘉德




選任辯護人  黃重鋼律師
            洪煜盛律師
            周仲鼎律師
上列聲請人因強盜強制性交案件（110年度侵重訴字第2號），聲
請交付法庭錄音光碟，本院裁定如下：
    主  文
聲請人於繳納相關費用後，准予轉拷交付本院一一Ｏ年度侵重訴
字第二號案件，於民國一一一年一月十八日之本院法庭錄音光碟
，並禁止再行轉拷利用，亦不得散布、公開播送，或為非正當目
的使用。
    理  由
一、聲請意旨略以：辯護人檢視本案於111年1月18日之審判筆錄
    ，發覺辯護人於該次審理過程中有詰問告訴人A女「遭強制
    性交之位置係在按摩床亦或是在大床」、「有沒有接到除被
    告外的按摩客人，是否記得按摩服務內容或收多少錢」，但
    筆錄內並未記載，因認有聲請准予拷貝該日審理庭錄音光碟
    ，以確認原審判筆錄闕漏部分等語。
二、按當事人及依法得聲請閱覽卷宗之人，因主張或維護其法律
    上利益，得於開庭翌日起至裁判確定後6個月內，繳納費用
    聲請法院許可交付法庭錄音或錄影內容；持有法庭錄音、錄
    影內容之人，就所取得之錄音、錄影內容，不得散布、公開
    播送，或為非正當目的之使用，法院組織法第90條之1第1項
    前段、第90條之4第1項定有明文。又當事人及依法得聲請閱
    覽卷宗之人，因主張或維護其法律上利益，聲請交付法庭錄
    音內容時，應敘明理由，由法院為許可與否之裁定。法院受
    理前項聲請，如認符合聲請人要件，並在聲請期間內提出，
    且就所主張或維護法律上之利益已敘明者，除法令另有排除
    規定外，應予許可。持有法庭錄音、錄影內容之人，就取得
    之錄音、錄影內容，不得散布、公開播送，或為非正當目的
    使用，法庭錄音錄影及其利用保存辦法第8條第1項、第2項
    、第4項亦有明文。
三、經查，聲請人因強盜強制性交案件，經本院以110年度侵重
    訴字第2號審理，聲請人於111年2月9日具狀聲請交付本院於
    111年1月18日審理期日之錄音光碟，係於開庭翌日起至裁判
    確定後6個月內為之，符合前揭法院組織法第90條之1之規定
    ，且已敘明為維護其法律上利益之理由，而其聲請並無依法
    令規定得不予許可或限制聲請閱覽、抄錄或攝影卷內文書之
    情形，核其所請，為有理由。爰裁定聲請人於繳納相關費用
    後，准予轉拷交付上開法庭錄音光碟，並依法院辦理聲請交
    付法庭錄音錄影內容應行注意事項第6條規定，禁止聲請人
    再行轉拷利用，另請遵守法庭錄音錄影及其利用保存辦法第
    8條第4項規定，就取得之錄音內容，不得散布、公開播送，
    或為非正當目的使用。
四、依刑事訴訟法第220條，裁定如主文。　　
中　　華　　民　　國　　111 　年　　2 　　月　　10　　日
                  刑事第四庭審判長法　官　楊秀枝   
　　　　　　　　　                法　官　錢衍蓁     
　　　　　　　　　                法  官  謝當颺
以上正本證明與原本無異。
如不服本裁定，應於裁定送達後5日內向本院提出抗告狀。　　
　　　　　　　　　                書記官  郭如君
中　　華　　民　　國　　111 　年　　2 　　月　　11　　日